ro-RO: Standard de ieșire RF: ATSC; RF analogic; DTMB; DVB-C; DVB-T; DVB-T2; ISDB-T; NTSC; PAL; QAM (J.83A); QAM (J.83B); SECAM; Altele
de: HF-Ausgangsstandard: ATSC; Analog HF; DTMB; DVB-C; DVB-T; DVB-T2; ISDB-T; NTSC; PAL; QAM (J.83A); QAM (J.83B); SECAM; Sonstiges
pl: Standard wyjścia RF: ATSC; Analogowe RF; DTMB; DVB-C; DVB-T; DVB-T2; ISDB-T; NTSC; PAL; QAM (J.83A); QAM (J.83B); SECAM; Inne
bg-BG: RF изходен стандарт: ATSC; Аналогов RF; DTMB; DVB-C; DVB-T; DVB-T2; ISDB-T; NTSC; PAL; QAM (J.83A); QAM (J.83B); SECAM; Други
ru: Стандарт РЧ-выхода: ATSC; Аналоговый ВЧ; DTMB; DVB-C; DVB-T; DVB-T2; ISDB-T; NTSC; PAL; QAM (J.83A); QAM (J.83B); SECAM; Другой
hr-HR: RF izlazni standard: ATSC; Analogni RF; DTMB; DVB-C; DVB-T; DVB-T2; ISDB-T; NTSC; PAL; QAM (J.83A); QAM (J.83B); SECAM; Ostalo
en: RF output standard: ATSC; Analog RF; DTMB; DVB-C; DVB-T; DVB-T2; ISDB-T; NTSC; PAL; QAM (J.83A); QAM (J.83B); SECAM; Other
ko: RF 출력 표준: ATSC; 아날로그 RF; DTMB; DVB-C; DVB-T; DVB-T2; ISDB-T; NTSC; PAL; QAM (J.83A); QAM (J.83B); SECAM; 기타
sv: RF-utgångsstandard: ATSC; Analog RF; DTMB; DVB-C; DVB-T; DVB-T2; ISDB-T; NTSC; PAL; QAM (J.83A); QAM (J.83B); SECAM; Övrigt
pt-PT: Padrão de saída RF: ATSC; RF analógico; DTMB; DVB-C; DVB-T; DVB-T2; ISDB-T; NTSC; PAL; QAM (J.83A); QAM (J.83B); SECAM; Outro
zh-CN: 射频输出标准: ATSC; 模拟 RF; DTMB; DVB-C; DVB-T; DVB-T2; ISDB-T; NTSC; PAL; QAM (J.83A); QAM (J.83B); SECAM; 其他
zh-TW: RF 輸出標準: ATSC; 類比 RF; DTMB; DVB-C; DVB-T; DVB-T2; ISDB-T; NTSC; PAL; QAM（J.83A）; QAM（J.83B）; SECAM; 其他
th: มาตรฐานขาออก RF: ATSC; RF อนาล็อก; DTMB; DVB-C; DVB-T; DVB-T2; ISDB-T; NTSC; PAL; QAM (J.83A); QAM (J.83B); SECAM; อื่นๆ
pt-BR: Padrão de saída RF: ATSC; RF analógico; DTMB; DVB-C; DVB-T; DVB-T2; ISDB-T; NTSC; PAL; QAM (J.83A); QAM (J.83B); SECAM; Outro
it: Standard di uscita RF: ATSC; RF analogico; DTMB; DVB-C; DVB-T; DVB-T2; ISDB-T; NTSC; PAL; QAM (J.83A); QAM (J.83B); SECAM; Altro
vi: Tiêu chuẩn đầu ra RF: ATSC; RF tương tự; DTMB; DVB-C; DVB-T; DVB-T2; ISDB-T; NTSC; PAL; QAM (J.83A); QAM (J.83B); SECAM; Khác
fr: Norme de sortie RF: ATSC; RF analogique; DTMB; DVB-C; DVB-T; DVB-T2; ISDB-T; NTSC; PAL; QAM (J.83A); QAM (J.83B); SECAM; Autre
sl-SI: Standard RF izhoda: ATSC; Analogni RF; DTMB; DVB-C; DVB-T; DVB-T2; ISDB-T; NTSC; PAL; QAM (J.83A); QAM (J.83B); SECAM; Drugo
cs: Standard RF výstupu: ATSC; Analogový RF; DTMB; DVB-C; DVB-T; DVB-T2; ISDB-T; NTSC; PAL; QAM (J.83A); QAM (J.83B); SECAM; Jiné
nb: RF-utgangsstandard: ATSC; Analog RF; DTMB; DVB-C; DVB-T; DVB-T2; ISDB-T; NTSC; PAL; QAM (J.83A); QAM (J.83B); SECAM; Annet
da: RF-udgangsstandard: ATSC; Analog RF; DTMB; DVB-C; DVB-T; DVB-T2; ISDB-T; NTSC; PAL; QAM (J.83A); QAM (J.83B); SECAM; Andet
hu: Rádiófrekvenciás kimeneti szabvány: ATSC; Analóg RF; DTMB; DVB-C; DVB-T; DVB-T2; ISDB-T; NTSC; PAL; QAM (J.83A); QAM (J.83B); SECAM; Egyéb
sk-SK: Norma RF výstupu: ATSC; Analógový RF; DTMB; DVB-C; DVB-T; DVB-T2; ISDB-T; NTSC; PAL; QAM (J.83A); QAM (J.83B); SECAM; Iné
ja: RF出力標準: ATSC; アナログRF; DTMB; DVB-C; DVB-T; DVB-T2; ISDB-T; NTSC; PAL; QAM（J.83A）; QAM（J.83B）; SECAM; その他
tr: RF çıkış standardı: ATSC; Analog RF; DTMB; DVB-C; DVB-T; DVB-T2; ISDB-T; NTSC; PAL; QAM (J.83A); QAM (J.83B); SECAM; Diğer
lt-LT: RF išėjimo standartas: ATSC; Analoginis RF; DTMB; DVB-C; DVB-T; DVB-T2; ISDB-T; NTSC; PAL; QAM (J.83A); QAM (J.83B); SECAM; Kita
es: Estándar de salida RF: ATSC; RF analógico; DTMB; DVB-C; DVB-T; DVB-T2; ISDB-T; NTSC; PAL; QAM (J.83A); QAM (J.83B); SECAM; Otros
fi: RF-lähtöstandardi: ATSC; Analoginen RF; DTMB; DVB-C; DVB-T; DVB-T2; ISDB-T; NTSC; PAL; QAM (J.83A); QAM (J.83B); SECAM; Muu
nl: RF-uitgangsstandaard: ATSC; Analoge RF; DTMB; DVB-C; DVB-T; DVB-T2; ISDB-T; NTSC; PAL; QAM (J.83A); QAM (J.83B); SECAM; Andere
el: Πρότυπο εξόδου RF: ATSC; Αναλογικό RF; DTMB; DVB-C; DVB-T; DVB-T2; ISDB-T; NTSC; PAL; QAM (J.83A); QAM (J.83B); SECAM; Άλλο